臺灣高等法院臺中分院民事裁定　　　　　96年度聲再字第13號
　　再審聲請人　甲○○
上列再審聲請人與再審相對人財團法人基督教神召會福音傳播協
會間聲請法官迴避事件，聲請人對於民國96年05月15日本院96年
度聲再字第12號確定裁定聲請再審，本院裁定如下：
      主  文
再審之聲請駁回。
聲請訴訟費用由聲請人負擔。
      理  由
一、本件聲請人對本院95年度聲再字第12號確定裁定聲請再審，
    其聲請意旨略以：聲請人發現台灣台中地方法院80年訴字第
    1680號確定判決，相對人訴訟代理人朱子芬律師是司法黃牛
    假冒者，原確定裁定對於上開事實，未依法調查，致聲請人
    未能就此表明法律見解及舉證之機會，逕予駁回其再審聲請
    ，乃不備理由之裁判，妨害伊受憲法保障之訴訟權，為此聲
    請再審云云。
二、按聲請再審，依民事訴訟法第507條準用同法第501條第1 項
    第4 款之規定，應表明再審之理由。所謂表明再審理由，係
    指必須敘明確定裁判有何合於法定再審事由之具體情形而言
    ，否則其聲請即屬不合法，毋庸命其補正，逕行駁回之（最
    高法院60年度台抗字第688 號判例、70年台再字第35號判例
    、70年度台聲字第64號裁定意旨參照）。
三、查原確定裁定係聲請人對本院94年度聲再字第35號確定裁定
    聲請再審，而本院94年度聲再字第35號係聲請人對本院95年
    度聲再字第16號確定裁定聲請再審，本院95年度聲再字第16
    號確定裁定係聲請人對本院95年度聲再字第11號確定裁定聲
    請再審，本院95年度聲再字第11號確定裁定則係聲請人對本
    院95年度聲字第36號確定裁定聲請再審，本院95年度聲字第
    36號確定裁定，係聲請人對本院95年度再抗字第5 號聲請吳
    惠郁、盧江陽法官迴避，是原確定裁定顯與聲請人聲請再審
    所述之台灣台中地方法院80年度訴字第1680號損害賠償事件
    確定判決，相對人訴訟代理人朱子芬律師係假冒者，及朱子
    芬主張之存證信函係偽造，依據民事訴訟法第496條第1項第
    5、13 款規定提起再審之訴無關，原確定裁定自無須審酌朱
    子芬律師有無訴訟代理權，及存證信函有無證據力。且聲請
    人本件再審之聲請，並未於訴狀敘明原確定裁定有何合於民
    事訴訟法第496條第1項第1款至第13款或第497條之法定再審
    事由，僅空言指摘原確定裁定有所不當，自應認聲請人未合
    法表明再審理由，其再審之聲請自屬不合法。
四、爰依民事訴訟法第507條、第502條第1 項、第95條、第78條
    ，裁定如主文。
中　　華　　民　　國　　96　　年　　6 　　月　　25　　日
          　　　　民事第五庭　　審判長法  官　林陳松
                            　　　　　法  官　王重吉
                            　　　　　法  官　古金男
以上正本係照原本作成。
不得抗告。
　　　　　　　　　　　　　　　　　　　書記官　詹錫朋
中　　華　　民　　國　　96　　年　　6 　　月　　25　　日
                                                      Ｃ
